臺灣雲林地方法院刑事判決　　　　　　　 96年度易字第571號
公　訴　人　臺灣雲林地方法院檢察署檢察官
被　　　告　甲○○
上列被告因竊盜案件，經檢察官提起公訴（96年度偵字第4303、
4304、4305、4409、4544、4740、4807、4900號），本院判決如
下：
    主  文
甲○○所犯如附表所示之罪，均累犯，各處如附表所示之刑。應
執行有期徒刑肆年，並應於刑之執行前，令入勞動場所強制工作
年。
    事  實
一、甲○○為18歲以上之人，曾因竊盜案件，經本院以91年度六
    簡字第146 號判處有期徒刑5 月確定，於民國92年7 月24日
    執行完畢。又因竊盜案件，經本院以93年度六簡字第254 號
    判處有期徒刑3 月確定，於94年7 月22日縮刑期滿執行完畢
    。再因竊盜案件，經本院以94年度簡上字第59號判處有期徒
    刑1 年，經與其所犯毒品危害防制條例、詐欺2 案所判處之
    有期徒刑1 年、4 月，定應執行為有期徒刑2 年3 月確定，
    甫於96年3 月19日假釋出監，為有犯罪習慣之人。
二、甲○○復意圖為自己不法之所有，分別於附表編號1 至25所
    示之時間、地點，以附表編號1 至25所示之犯罪手段，竊得
    附表編號1 至25所示之財物。又與乙○○（乙○○竊盜部分
    業經本院判決）共同基於意圖為自己不法所有之犯意聯絡，
    於附表編號26所示之時間、地點，以附表編號26所示之犯罪
    手段，竊得附表編號26所示之財物（各次竊盜所得財物之處
    理詳如附表所示）。嗣甲○○在附表編號1 至18、編號20至
    25所示竊盜犯行尚未被有偵查犯罪職權之公務員發覺前，不
    逃避接受裁判，在雲林縣警察局斗南分局偵查隊接受詢問時
    主動供出犯罪事實，因而自首接受裁判。
三、案經雲林縣警察局斗南分局報告臺灣雲林地方法院檢察署檢
    察官偵查起訴。
    理  由
一、證據能力部分：
    (一)按被告以外之人於審判外之陳述，雖不符前4 條之規定，
      而經當事人於審判程序同意作為證據，法院審酌該言詞陳
      述或書面陳述作成時之情況，認為適當者，亦得為證據，
      刑事訴訟法第159 條之5 第1 項定有明文。本件被告對於
      酉○○、丑○○、辰○○、壬○○、癸○○、未○○、申
      ○○、辛○○○、午○○、寅○○、子○○、卯○○、巳
      ○○、己○○、游新助之警詢筆錄均表示同意作為證據使
      用（本院卷第57、96頁），本院審酌上開筆錄製作過程並
      無不法之情事，與本案待證事實間具有關聯性，以之為本
      案證據尚無不當，均有證據能力。
    (二)次按被告以外之人，於審判外之言詞或書面陳述，除法律
      有規定者外，不得作為證據，刑事訴訟法第159 條第1 項
      定有明文，而所謂法律有規定者，即包括同法第159 條之
      1 至之5 所規定傳聞證據具有證據能力之例外情形。本件
      庚○○、戊○○、林陳猜於警詢時所製作之筆錄，係被告
      以外之人，於審判外之陳述，屬傳聞證據，且被告對於上
      開筆錄表示不同意作為證據使用，依刑事訴訟法第159 條
      第1 項規定，上開證據方法應予排除，不得作為本案證明
      被告有罪之依據。
    (三)再按被告以外之人於偵查中向檢察官所為之陳述，除顯有
      不可信之情況者外，得為證據，刑事訴訟法第159 條之1
      第2 項亦有明文。證人己○○、游新助於檢察官偵查中具
      結後所為之陳述，因檢察官原則上均能遵守法律規定，不
      致違法取供，且其等於偵查中向檢察官所為之陳述，又無
      顯不可信之情況，揆諸前開規定，證人己○○、游新助於
      偵查中向檢察官所為業已具結之陳述，自得作為證據使用
      。
二、訊據被告對於附表編號4 至6 、編號9 至12、編號14至26所
    示之竊盜犯行均坦承不諱，惟矢口否認有附表編號1 、2 、
    3 、7 、8 、13所示之竊盜犯行，並認附表編號19之竊盜行
    為僅為未遂，辯稱：庚○○的東西我沒有拿，我供出的是我
    亂講的，附表編號19的東西我只有拿到手而已云云。經查：
    (一)被告所為附表編號4 至6 、編號9 至12、編號14至26所示
      之竊盜犯行，分別有證人酉○○、丑○○、辰○○、壬○○、癸○○、未○○、申○○、辛○○○、午○○、寅○○、子○○、卯○○、巳○○於警詢時之證言；證人己○○、游新助於警詢、偵查中之證言；證人戊○○於本院審
      理時之證言，並有查證照片共21張（雲警南刑字第096100
      0686號卷第39-41 頁、第43頁、雲警南刑字第0961000643
      號卷第8 頁、雲警南刑字第0961000605號卷第10頁、雲警
      南刑字第0961000671號卷第9-10頁、雲警南刑字第096100
      0621號卷第8 頁、雲警南刑字第0961000562號卷第15頁、
      雲警南刑字第0961000578號卷第9-10頁、雲警南刑字第09
      61000579號卷第16頁）、監視器翻拍照片4 張（雲警南刑
      字第0961000579號卷第17至18頁）等在卷可稽，足認被告
      此部分自白與事實相符，堪可採信。
    (二)被告有為附表編號1 、2 、3 、7 、8 、13所示之竊盜犯
      行，業據被告96年9 月4 日警詢中供稱：我帶同警方前往
      雲林縣古坑鄉中洲排水溝整建工程失竊現場，我是於96
      年4 月初，竊得鐵條約總共30公斤左右，變賣給舊貨商，
      所得約新臺幣（下同）120 元；於96年4 月中旬，竊得鐵
      條約總共35公斤左右，變賣給舊貨商，所得約140 元；於
      96年5 月初，竊得鐵條約總共30公斤左右，變賣給舊貨商
      ，所得約120 元；於96年5 月底，竊得鐵條約總共30公斤
      左右，變賣給舊貨商，所得約120 元；於96年6 月初，竊
      得鐵條約30公斤左右，變賣給舊貨商，所得約120 元；於
      96年6 月中旬，竊得鐵條約總共30公斤左右，變賣給舊貨
      商，所得約120 元。上開變賣所得均已經花用殆盡，均是
      我獨自一人徒手前往行竊（雲警南刑字第0961000686 號
      卷第1-18頁）等語明確，已對附表編號1 、2 、3 、7 、
      8 、13所示之竊盜犯行坦承不諱。而庚○○於本院審理時
      證稱：雲林縣古坑鄉中洲排水溝整建工程工地在96年間有
      失竊鐵條，不曉得失竊次數，但是小零件常常不見，比較
      常失竊的是鋼筋，工地常常有東西被偷，數量不多（本院
      卷第89-92 頁）。證人即本件承辦員警丁○○亦到庭證稱
      ：我們本來不知道庚○○的工地失竊，庚○○沒有報案，
      這件是被告自己講出來，說他連續在那裏偷竊好幾次，我
      們才帶他到現場，不然我們也不知道，地點也是被告帶我
      們過去的，被告筆錄製作完後，我們才找時間去做庚○○
      的筆錄（本院卷第87-89 頁），被告上開所供其行竊之時
      間、地點、竊取之物品種類，核與庚○○所述大致相符，
      應堪採信。且庚○○上開中洲排水溝整建工程工地失竊案
      件原非承辦員警所知悉，被告實無任意捏稱自己另犯上揭
      竊盜罪之理。再被告先前亦曾因竊盜案件經法院判處罪刑
      確定，對於涉及刑事案件之利害關係知之甚詳，若其確無
      竊取中洲排水溝整建工程工地物品，何以故意虛偽自白而
      陷自己於不利。綜上，足認被告上開警詢自白並非虛偽杜
      撰，附表編號1 、2 、3 、7 、8 、13所示雲林縣古坑鄉
      中洲排水溝整建工程現場之鐵條應為被告竊取無誤。被告
      所辯上情，無非事後卸責之詞，不足採信。
    (三)又竊盜罪既遂未遂之區別，應以行為人已否將所竊之物移
      置於自己實力支配下為標準。本件被告供稱：附表編號19
      這件，我是東西拿到手，被發現後就把東西丟掉了（本院
      卷第56頁），而證人即被害人戊○○於本院審理時亦證稱
      ：96年7 月初的時候，在雲林縣古坑鄉○○路89號的料場
      失竊鋼筋，當天在料場隔壁的田裡有發現失竊的鋼筋，那
      個田裡距離我存放鋼筋的地方大約10公尺遠等語（本院卷
      第93-95 頁），足見此時戊○○之鋼筋已可由被告任意拿
      取支配，應認已在被告實力支配下，犯罪已屬既遂，雖嗣
      後被告因遭人發現，於逃逸時將之丟棄，與其已成立之竊
      盜既遂罪不生影響，被告主張其所犯附表編號19之竊盜行
      為僅為未遂，並無足採。
    (四)末查，被告所為附表編號1 至18、編號20至25所示之竊盜
      犯行，係員警尚未知悉犯罪事實及犯罪行為人前，由被告
      自行供出，有雲林縣警察局斗南分局96年11月6 日雲警南
      刑字第0960012513號函文在卷可稽（本院卷第47-48 頁）
      ，顯見附表編號1 至18、編號20至25所示之竊盜犯行，係
      被告在有偵查犯罪職權之公務員發覺前，即主動向警方自
      首坦承犯行並進而接受裁判。
    (五)綜上所述，本件事證明確，被告犯行堪以認定，應依法論
      科。
三、按刑法第321 條第1 項第3 款之攜帶兇器竊盜罪，係以行為
    人攜帶兇器竊盜為其加重條件，此所謂兇器，其種類並無限
    制，凡客觀上足對人之生命、身體、安全構成威脅，具有危
    險性之兇器均屬之，且祇須行竊時攜帶此種具有危險性之兇
    器為已足，並不以攜帶之初有行兇之意圖為必要，最高法院
    79年臺上字第5253號著有判例可資參照。本件被告甲○○於
    附表編號25、26所使用之鉗子1 支雖未扣案，惟據被告供稱
    ：附表編號25、26所示之鉗子為同一支，該鉗子為鐵製、長
    約16公分等語（本院卷第99頁），顯見其客觀上足供兇器使
    用。是核被告附表編號1 至24所為，均係犯刑法第320 條第
    1 項之竊盜罪；附表編號25、26所為，均係犯刑法第321 條
    第1 項第3 款之攜帶兇器竊盜罪。被告與乙○○就附表編號
    26之竊盜犯行，有犯意之聯絡及行為之分擔，為共同正犯。
    被告前後26次竊盜犯行，犯意各別，應分論併罰。又被告前
    因竊盜案件，經本院以93年度六簡字第254 號判處有期徒刑
    3 月確定，於94年7 月22日縮刑期滿執行完畢，有卷附臺灣
    高等法院被告前案紀錄表可按，其受有期徒刑之執行完畢，
    5 年以內故意再犯有期徒刑以上之罪，所犯上開各罪，均為
    累犯，應依刑法第47條第1 項之規定，各加重其刑。被告於
    附表編號1 至18、編號20至25所示之竊盜犯行，係在有偵查
    犯罪職權之公務員發覺前，主動向警方自首而接受裁判，合
    於自首之規定，爰就該部分犯行，依刑法第62條前段減輕其
    刑，並先加後減之。爰審酌被告正值年輕力壯，不思循正途
    謀生，隨意竊取他人財物，其各次竊盜之手段、所得財物價
    值，及其犯後態度、家庭狀況、職業、學歷等一切情狀，分
    別量處如主文所示之刑。末查被告附表編號1 、2 所示之竊
    盜犯行，犯罪時間均在96年4 月24日以前，核與中華民國96
    年罪犯減刑條例第2 條第1 項第3 款所定減刑條件相符，爰
    依同條例第7 條之規定，減其宣告刑2 分之1 。被告所犯上
    開罪刑，並依刑法第51條第5 款之規定，定其應執行之刑。
    被告於附表編號25、26行竊所用之鉗子1 支，並非違禁物，
    復未扣案，為避免將來執行困難，爰不予宣告沒收。
四、查被告係18歲以上之人，有其年籍資料在卷可稽，被告有如
    事實欄一所載之前案科刑及執行紀錄，有前述前案紀錄表在
    卷足憑，甫於96年3 月19日假釋出監，猶不知收斂，復再犯
    本件附表所載之26件竊盜犯行，其竊盜犯行至為頻繁，法紀
    觀念淡薄，欠缺正確謀生觀念，顯有犯罪之習慣，被告前經
    刑之宣告、執行後，並不足以收矯正成效，是以單純刑罰制
    裁已難達成矯治目的，為矯正其不良習性，有必要施以保安
    處分，故依竊盜犯贓物犯保安處分條例第3 條第1 項、第4
    條、第5 條第1 項前段規定，併諭知被告於刑之執行前，令
    入勞動場所強制工作3 年，期能矯正其犯罪惡習、改善其潛
    在之危險性格，並預防再犯。
據上論斷，應依刑事訴訟法第299 條第1 項前段，刑法第28條、
第320 條第1 項、第321 條第1 項第3 款、第47條第1 項、第62
條前段、第51條第5 款，刑法施行法第1 條之1 第1 項、第2項
前段，中華民國96年罪犯減刑條例第2 條第1 項第3 款、第7條
，竊盜犯贓物犯保安處分條例第3 條第1 項、第4 條、第5 條第
1 項前段，判決如主文。
本案經檢察官丙○○到庭執行職務。
中　　華　　民　　國　　96　　年　　12　　月　　31　　日
                  刑事第二庭    法  官　王　素　珍
以上正本證明與原本無異。
如不服本判決，應於判決收受後10日內，向本院提出上訴狀（須
附繕本）。
                                書記官　吳　伊　婷
中　　華　　民　　國　　97　　年　　1 　　月　　2 　　日
附錄本案論罪科刑法條：
中華民國刑法第320條第1項
（普通竊盜罪、竊佔罪）
意圖為自己或第三人不法之所有，而竊取他人之動產者，為竊盜
罪，處5 年以下有期徒刑、拘役或5 百元以下罰金。
意圖為自己或第三人不法之利益，而竊佔他人之不動產者，依前
項之規定處斷。
前二項之未遂犯罰之。
中華民國刑法第321條第1項第3款
（加重竊盜罪）
犯竊盜罪而有左列情形之一者，處6 月以上5 年以下有期徒刑：
一  於夜間侵入住宅或有人居住之建築物、船艦或隱匿其內而犯
    之者。
二  毀越門扇、牆垣或其他安全設備而犯之者。
三  攜帶兇器而犯之者。
四  結夥三人以上而犯之者。
五  乘火災、水災或其他災害之際而犯之者。
六  在車站或埠頭而犯之者。
前項之未遂犯罰之。
附表：
┌─┬───┬─────┬───┬─────────┬────┬─────┐
│編│ 時間 │  地  點  │被害人│犯罪手段及竊得財物│ 罪  名 │  宣告刑  │
│號│      │          │      │                  │        │          │
├─┼───┼─────┼───┼─────────┼────┼─────┤
│1 │96年4 │雲林縣古坑│庚○○│徒手竊取鐵條約30公│犯竊盜罪│有期徒刑肆│
│  │月初某│鄉中洲排水│      │斤得手，旋以約120 │        │月，減為有│
│  │日    │溝整建工程│      │元代價，售予不知情│        │期徒刑貳月│
│  │      │現場      │      │之舊貨商。        │        │。        │
├─┼───┼─────┼───┼─────────┼────┼─────┤
│2 │96年4 │雲林縣古坑│庚○○│徒手竊取鐵條約35公│犯竊盜罪│有期徒刑肆│
│  │月中旬│鄉中洲排水│      │斤得手，旋以約140 │        │月，減為有│
│  │某日  │溝整建工程│      │元代價，售予不知情│        │期徒刑貳月│
│  │      │現場      │      │之舊貨商。        │        │。        │
├─┼───┼─────┼───┼─────────┼────┼─────┤
│3 │96年5 │雲林縣古坑│庚○○│徒手竊取鐵條約30公│犯竊盜罪│有期徒刑肆│
│  │月初某│鄉中洲排水│      │斤得手，旋以約120 │        │月。      │
│  │日    │溝整建工程│      │元代價，售予不知情│        │          │
│  │      │現場      │      │之舊貨商。        │        │          │
├─┼───┼─────┼───┼─────────┼────┼─────┤
│4 │96年5 │雲林縣斗六│酉○○│徒手竊取鐵條約25公│犯竊盜罪│有期徒刑肆│
│  │月中旬│市○○○路│      │斤得手，旋以約100 │        │月。      │
│  │某日  │55巷66號工│      │元代價，售予不知情│        │          │
│  │      │地        │      │之舊貨商。        │        │          │
├─┼───┼─────┼───┼─────────┼────┼─────┤
│5 │96年5 │雲林縣斗六│丑○○│徒手竊取鋼筋約20公│犯竊盜罪│有期徒刑肆│
│  │月中旬│市○○○街│      │斤得手，旋以140元 │        │月。      │
│  │某日18│32號後方「│      │代價，售予不知情之│        │          │
│  │時許  │昇暘建設」│      │舊貨商。          │        │          │
│  │      │工地      │      │                  │        │          │
├─┼───┼─────┼───┼─────────┼────┼─────┤
│6 │96年5 │雲林縣斗六│丑○○│徒手竊取鋼筋約25公│犯竊盜罪│有期徒刑肆│
│  │月底某│市○○○街│      │斤得手，旋以140元 │        │月。      │
│  │日17  │32號後方「│      │代價，售予不知情之│        │          │
│  │時許  │昇暘建設」│      │舊貨商。          │        │          │
│  │      │工地      │      │                  │        │          │
├─┼───┼─────┼───┼─────────┼────┼─────┤
│7 │96年5 │雲林縣古坑│庚○○│徒手竊取鐵條約30公│犯竊盜罪│有期徒刑肆│
│  │月底某│鄉中洲排水│      │斤得手，旋以約120 │        │月。      │
│  │日    │溝整建工程│      │元代價，售予不知情│        │          │
│  │      │現場      │      │之舊貨商。        │        │          │
├─┼───┼─────┼───┼─────────┼────┼─────┤
│8 │96年6 │雲林縣古坑│庚○○│徒手竊取鐵條約30公│犯竊盜罪│有期徒刑肆│
│  │月初某│鄉中洲排水│      │斤得手，旋以約120 │        │月。      │
│  │日    │溝整建工程│      │元代價，售予不知情│        │          │
│  │      │現場      │      │之舊貨商。        │        │          │
├─┼───┼─────┼───┼─────────┼────┼─────┤
│9 │96年6 │雲林縣斗六│丑○○│徒手竊取鋼筋約30公│犯竊盜罪│有期徒刑肆│
│  │月初某│市○○○街│      │斤得手，旋以170元 │        │月。      │
│  │日19  │32號後方「│      │代價，售予不知情之│        │          │
│  │時許  │昇暘建設」│      │舊貨商。          │        │          │
│  │      │工地      │      │                  │        │          │
├─┼───┼─────┼───┼─────────┼────┼─────┤
│10│96年6 │雲林縣斗六│辰○○│徒手竊取鋼筋約20公│犯竊盜罪│有期徒刑肆│
│  │月初某│市○○○街│壬○○│斤得手，旋以150元 │        │月。      │
│  │日19  │32號右側工│      │代價，售予不知情之│        │          │
│  │時許  │地        │      │舊貨商。          │        │          │
├─┼───┼─────┼───┼─────────┼────┼─────┤
│11│96年6 │雲林縣斗六│辰○○│徒手竊取鋼筋約25公│犯竊盜罪│有期徒刑肆│
│  │月中旬│市○○○街│壬○○│斤得手，旋以200元 │        │月。      │
│  │某日19│32號右側工│      │代價，售予不知情之│        │          │
│  │時許  │地        │      │舊貨商。          │        │          │
├─┼───┼─────┼───┼─────────┼────┼─────┤
│12│96年6 │雲林縣斗六│癸○○│徒手竊取鋼筋約30公│犯竊盜罪│有期徒刑肆│
│  │月中旬│市○○○街│      │斤得手，旋以180元 │        │月。      │
│  │某日18│空地（環球│      │代價，售予不知情之│        │          │
│  │時許  │技術學院對│      │舊貨商。          │        │          │
│  │      │面）      │      │                  │        │          │
├─┼───┼─────┼───┼─────────┼────┼─────┤
│13│96年6 │雲林縣古坑│庚○○│徒手竊取鐵條約30公│犯竊盜罪│有期徒刑肆│
│  │月中旬│鄉中洲排水│      │斤得手，旋以約120 │        │月。      │
│  │某日  │溝        │      │元代價，售予不知情│        │          │
│  │      │          │      │之舊貨商。        │        │          │
├─┼───┼─────┼───┼─────────┼────┼─────┤
│14│96年6 │雲林縣古坑│未○○│徒手竊取挖土機蓄電│犯竊盜罪│有期徒刑肆│
│  │月中旬│鄉東耕橋右│      │池2顆得手，旋以約 │        │月。      │
│  │某日  │側下方泰昌│      │200元代價，售予不 │        │          │
│  │      │砂石場左前│      │知情之舊貨商。    │        │          │
│  │      │方        │      │                  │        │          │
├─┼───┼─────┼───┼─────────┼────┼─────┤
│15│96年6 │雲林縣斗六│申○○│徒手竊取鋼筋約40公│犯竊盜罪│有期徒刑肆│
│  │月底某│市○○○街│      │斤得手手，旋以200 │        │月。      │
│  │日18  │8 至16號「│      │元代價，售予不知情│        │          │
│  │時許  │嘉麗寶建築│      │之舊貨商。        │        │          │
│  │      │」工地    │      │                  │        │          │
├─┼───┼─────┼───┼─────────┼────┼─────┤
│16│96年7 │雲林縣斗六│申○○│徒手竊取鋼筋約35公│犯竊盜罪│有期徒刑肆│
│  │月初某│市○○○街│      │斤得手手，旋以200 │        │月。      │
│  │日18  │8 至16號「│      │元代價，售予不知情│        │          │
│  │時許  │嘉麗寶建築│      │之舊貨商。        │        │          │
│  │      │」工地    │      │                  │        │          │
├─┼───┼─────┼───┼─────────┼────┼─────┤
│17│96年7 │雲林縣斗六│癸○○│徒手竊取鋼筋約15公│犯竊盜罪│有期徒刑肆│
│  │月初某│市○○○街│      │斤得手，旋以120元 │        │月。      │
│  │日19  │空地（環球│      │代價，售予不知情之│        │          │
│  │時許  │技術學院對│      │舊貨商。          │        │          │
│  │      │面）      │      │                  │        │          │
├─┼───┼─────┼───┼─────────┼────┼─────┤
│18│96年7 │雲林縣斗六│癸○○│徒手竊取鋼筋約40公│犯竊盜罪│有期徒刑肆│
│  │月初某│市○○○街│      │斤得手，旋以200元 │        │月。      │
│  │日18  │空地（環球│      │代價，售予不知情之│        │          │
│  │時許  │技術學院對│      │舊貨商。          │        │          │
│  │      │面）      │      │                  │        │          │
├─┼───┼─────┼───┼─────────┼────┼─────┤
│19│96年7 │雲林縣古坑│戊○○│徒手竊取鋼筋7、8支│犯竊盜罪│有期徒刑伍│
│  │月初某│鄉○○路89│      │得手，旋遭辛○○○│        │月。      │
│  │日    │號門前    │      │發現而丟棄逃逸。  │        │          │
├─┼───┼─────┼───┼─────────┼────┼─────┤
│20│96年7 │雲林縣斗六│癸○○│徒手竊取鋼筋約40公│犯竊盜罪│有期徒刑肆│
│  │月中旬│市○○○街│      │斤得手，旋以200元 │        │月。      │
│  │某日19│空地（環球│      │代價，售予不知情之│        │          │
│  │時許  │技術學院對│      │舊貨商。          │        │          │
│  │      │面）      │      │                  │        │          │
├─┼───┼─────┼───┼─────────┼────┼─────┤
│21│96年7 │雲林縣古坑│午○○│徒手竊取鐵箍40公斤│犯竊盜罪│有期徒刑肆│
│  │月中旬│鄉○○路旁│      │得手，旋以150元代 │        │月。      │
│  │某日18│公墓內    │      │價，售予不知情之舊│        │          │
│  │時許  │          │      │貨商。            │        │          │
├─┼───┼─────┼───┼─────────┼────┼─────┤
│22│96年7 │雲林縣古坑│寅○○│徒手竊取挖土機蓄電│犯竊盜罪│有期徒刑肆│
│  │月中旬│鄉東耕橋右│      │池2顆得手，旋以約 │        │月。      │
│  │某日  │側        │      │200元代價，售予不 │        │          │
│  │      │          │      │知情之舊貨商。    │        │          │
├─┼───┼─────┼───┼─────────┼────┼─────┤
│23│96年7 │雲林縣斗六│子○○│徒手竊取電瓶2顆得 │犯竊盜罪│有期徒刑肆│
│  │月中旬│市○○○路│      │手，旋以約200元代 │        │月。      │
│  │某日  │46號對面農│      │價，售予不知情之舊│        │          │
│  │      │地排水溝旁│      │貨商。            │        │          │
├─┼───┼─────┼───┼─────────┼────┼─────┤
│24│96年7 │雲林縣斗南│卯○○│拿取石塊撬開挖土機│犯竊盜罪│有期徒刑肆│
│  │月底某│鎮○○路2 │      │鎖頭後，竊取該挖土│        │月。      │
│  │日18  │段往嘉義方│      │機內蓄電池2顆得手 │        │          │
│  │時許  │向路旁空地│      │，旋以200元代價， │        │          │
│  │      │          │      │售予不知情之舊貨商│        │          │
│  │      │          │      │。                │        │          │
├─┼───┼─────┼───┼─────────┼────┼─────┤
│25│96年8 │雲林縣斗南│巳○○│持足供兇器使用之鉗│犯攜帶兇│有期徒刑捌│
│  │月初某│鎮○○街85│      │子拆解挖土機內蓄電│器竊盜罪│月。      │
│  │日20  │號後方空地│      │池1 顆而竊取之，得│        │          │
│  │時許  │          │      │手後，旋以100 元代│        │          │
│  │      │          │      │價，售予不知情之舊│        │          │
│  │      │          │      │貨商。            │        │          │
├─┼───┼─────┼───┼─────────┼────┼─────┤
│26│96年8 │雲林縣古坑│己○○│由甲○○持足供兇器│共同犯攜│有期徒刑玖│
│  │月4 日│鄉○○路1 │      │使用之鉗子拆解挖土│帶兇器竊│月。      │
│  │18 時 │之35號旁農│      │機內蓄電池2 顆而竊│盜罪    │          │
│  │30分許│地        │      │取之，乙○○則負責│        │          │
│  │      │          │      │把風及搬運竊得贓物│        │          │
│  │      │          │      │，得手後，旋以200 │        │          │
│  │      │          │      │元代價，售予不知情│        │          │
│  │      │          │      │之舊貨商。        │        │          │
└─┴───┴─────┴───┴─────────┴────┴─────┘
